# 外商独资转中外合资汲税问题

提问人：恒信 时间：2010-11-13 17:43:05
有A公司，成立时注册资本 3000 万美元，按 1 ： 8 汇率入账，现转让50%给中方企业（同一控制人），按 1 ： 1 转让即转让价款为 1500万美元，现有净资产和注册资本相等。转让时汇率6.5（假设）。 在转让过程中，税务局提出因汇率变动，现转出方可取得转让款=1500万美元 8/6.5=1846 万美元，超出投资成本 =1846-1500=346 万美元，应由外资股东在转让时交纳所得税。 税务局的处理合理吗？ 企业认为转让的外资股权为美元计价，股东实际取得的转让款仍是 1500 万美元，不应纳税， CPA 也赞同企业意见，但转让时的验资报告如何出具呢？当然仍因确认 3000 万美元，但账面人民币计账实收资本仍为 3000 美元8=2.4亿元吗？如仍为2.4亿元，这不是认可税务局的观点了吗，存在汇率收益了吗？ 请各位高手指教！

回答人：chenyiwei
回复 楼主 恒信 的帖子个人意见： 1 、外方股东股权转让的纳税，根据税法规定，所得额应当以人民币为基础计算。根据国税函[2009]698号第四条，“在计算股权转让所得时，以非居民企业向被转让股权的中国居民企业投资时或向原投资方购买该股权时的币种计算股权转让价和股权转让成本价。如果同一非居民企业存在多次投资的，以首次投入资本时的币种计算股权转让价和股权成本价，以加权平均法计算股权成本价；多次投资时币种不一致的，则应按照每次投入资本当日的汇率换算成首次投资时的币种。” 2、对于该股权所在的外商投资企业而言，仅是股东变更，不改变最初接受投资时实收资本的历史汇率。